臺灣新北地方法院板橋簡易庭小額民事判決
111年度板小字第3602號
原      告  華南商業銀行股份有限公司

法定代理人  黃俊智  
訴訟代理人  葉子欣  
            黃家洋  
被      告  莊承機  

上列當事人間請求清償借款事件，本院於民國111年11月7日言詞
辯論終結，判決如下：
    主  文
被告應給付原告新臺幣壹拾萬元，及自民國一百一十一年三月二
十九日起至清償日止，按週年利率百分之一點八四五計算之利息
，並自民國一百一十一年一月三十日起至清償日止，其逾期在六
個月以內者，另按上開利率百分之十，逾期超過六個月部分，另
按上開利率百分之二十計付之違約金，每次違約狀態最高連續收
取期數為九期。
原告其餘之訴駁回。
訴訟費用確定為新臺幣壹仟元由被告負擔。
本判決原告勝訴部分得假執行。
    理由要領
原告主張之事實，業據其提出貸款契約書、信貸延滯帳務畫面附
卷可稽，核閱無訛，堪信為真。然查，本件借款第一年利息由勞
動部補貼，第一年第一至第六個月本金寬緩，第七個月起依年金
法本息平均攤還，於積欠貸款本金達三個月，或其他經主管機關
停止補貼之情事時，停止補貼利息，並按中華郵政股份有限公司
二年期定期儲金機動利率加計年息1％計算之利息（合計為年息1.
845％），並機動調整，有貸款契約書第4條、第5條約定在卷可參
，準此，被告於110年6月29日貸款後，至110年12月28日止暫緩
繳付本金，於第七個月即111年1月29日起應依年金法攤還，被告
未於前開期日清償分期款項，則依貸款契約書第5條第2項第5款
約定，於被告積欠貸款本金達三個月即111年3月29日起停止補貼
利息，並於遲延日起即111年1月30日起負遲延之責，應依貸款契
約書第8條約定，自逾期日止起6個月內，按原借款利率之百分之
10，逾期超過6個月者，按原借款利率之百分之20，按期加計違
約金，每次違約狀態最高連續收取期數為九期。故原告聲明於主
文第一項所示範圍內之請求，為有理由，應予准許。逾此部分之
請求，則屬無據，應予駁回。
中　　華　　民　　國　　111 　年　　11　　月　　17　　日
   　　　         臺灣新北地方法院板橋簡易庭
                        法　官  陳怡親
以上正本係照原本作成。
如不服本判決，應於送達後20日內，以判決違背法令為理由，向
本院提出上訴狀（上訴理由依法應表明一、原判決所違背之法令
及其具體內容。二、依訴訟資料可認為原判決有違背法令之具體
事實。），如於本判決宣示後送達前提起上訴者，應於判決送達
後20日內補提上訴理由書（須附繕本），如未於上訴後20日內補
提合法上訴理由書，法院得逕以裁定駁回上訴。
中　　華　　民　　國　　111 　年　　11　　月　　17　　日
                        書記官  劉芷寧